臺灣花蓮地方法院民事判決　　　　　　九十三年度簡上字第四號
　　上　訴　人　林碧霞即亞東企業社
　　訴訟代理人　鄭名鎮
　　被　上訴人　聯強國際股份有限公司
　　法定代理人　乙○○
　　訴訟代理人　丙○○
右當事人間給付買賣價金事件，上訴人對於中華民國九十二年十一月二十八日本院花
蓮簡易庭九十二年度花簡字第三二五號第一審判決提起上訴，業於民國九十三年九月
七日言詞辯論終結，判決如左：
    主      文
上訴駁回。
第二審訴訟費用由上訴人負擔。
    事      實
甲、上訴人方面：
一、聲明：
（一）原判決廢棄。
（二）被上訴人在第一審之訴駁回。
（三）第一審、第二審訴訟費用由被上訴人負擔。
二、陳述：
（一）引用原判決所記載。
（二）兩造係自民國九十一年二月間開始有業務往來，然上訴人於九十一年六月一日
      已將亞東企業社頂讓予第三人甲○○，甲○○仍延續僱用當時亞東企業社之員
      工，店址仍為花蓮市○○路二０九號，九十一年六月一日以後，上訴人即未參
      與亞東企業社之營運，系爭貨款發生時間均在九十一年六月以後，本件純屬被
      上訴人與甲○○間之債權債務關係。
（三）頂讓之後，上訴人把電腦查價的密碼給甲○○，甲○○即更改密碼，上訴人並
      曾借發票人為上訴人即亞東企業社，面額約新台幣（下同）六十餘萬元的支票
      一紙予甲○○用以支付被上訴人之貨款。頂讓之事，上訴人未通知被上訴人，
      但曾告知被上訴人之業務吳義國。
（四）九十一年六月一日以前係上訴人打電話下單，其後即係由甲○○自行下單。出
      貨聯絡人既記載鄭名鎮（上訴人之配偶），被上訴人卻一直未與鄭名鎮聯絡。
三、證據：
（一）援用原審所提出者。
（二）聲請訊問證人丁○○、會計師、甲○○。
乙、被上訴人方面：
一、聲明：上訴駁回。
二、陳述：
（一）引用原判決所記載。
（二）系爭貸款都是電話下單，上訴人將亞東企業社頂讓予第三人甲○○乙節，並未
      通知被上訴人，又未辦理商業變更登記，直至九十二年八月才辦妥變更登記，
      依商業登記法規定，不得以其事項對抗善意之被上訴人。
（三）亞東企業社向被上訴人訂購產品，雙方已成立買賣契約關係，被上訴人已交付
      買賣標的物，亞東企業社即有給付買賣價金之義務。
（四）客戶向被上訴人訂貨，需簽訂付款協議書及客戶基本資料，並以公司名稱及代
      碼作為辨別依據，若欲變更地址，需書面變更，一般消費者是無法直接向被上
      訴人購買產品，因為被上訴人都是和商號、公司交易。九十二年上半年，亞東
      企業社支付貨款，發票人仍是上訴人，上訴人明顯授權甲○○以亞東企業社名
      義與被上訴人交易。
（五）系爭貨款發生時間在九十二年三月間，出貨對象是亞東企業社。
三、證據：
（一）援用原審所提出之證據。
（二）提出簽收單、送貨單、客戶送貨單資料查詢表、收款查詢作業表、統一發票、
      新客戶基本資料表、付款條件協議書等為證。
（三）聲請訊問證人吳義國。
丙、本院依職權向花蓮縣政府調閱亞東企業社商業登記設立及變更登記申請資料。
    理      由
一、被上訴人主張：
　　１兩造於九十一年三月一日簽訂付款條件協議書，約定兩造就上訴人對被上訴人
      訂購產品之付款條件，為當月月結三十天，每月之二十五日為結算日，結算日
      往前計算一個月之全部應付帳款，每月十日為上訴人付票日（即付款日），上
      訴人應於此日以票據支付結算之應付帳款，票據到期日為結算次月二十五日。
      至九十二年三月止，上訴人計欠貨款三十六萬四千二百零七元，為此依兩造之
      付款協議約定，請求上訴人給付三十六萬四千二百零七元及法定遲延利息等情
    　。
　　２上訴人未將亞東企業社頂讓予第三人甲○○之事實，通知被上訴人，又未辦理
      商業變更登記，自不得以該事項對抗善意之被上訴人。
二、上訴人抗辯：
    １自認簽具新客戶基本資料表、付款條件協議書等事實。
　　２上訴人已於九十一年六月一日將亞東企業社頂讓予第三人甲○○，上訴人即未
　　　再參與亞東企業社之營運，系爭貨款發生時間在九十一年六月以後，本件純屬
      被上訴人與甲○○間之債權債務關係。
    ３頂讓的事，雖未通知被上訴人，但曾告知被上訴人業務吳義國。
三、兩造不爭執之事實：
    １上訴人曾填具新客戶基本資料表，及兩造簽訂付款條件協議書。
    ２上訴人未將亞東企業社頂讓予甲○○之事實通知被上訴人。
    ３上訴人將電腦查價之帳號及密碼交給甲○○。
    ４亞東企業社負責人之變更係於九十二年八月辦妥變更登記。
    ５至九十二年三月止，亞東企業社積欠之貨款為三十六萬四千二百零七元。
四、本件應斟酌之重點：
    １兩造間訂購產品之契約，其法律性質為何？
　　２上訴人得否以亞東企業社已於九十一年六月一日頂讓予第三人甲○○為由，對
      抗被上訴人，進而拒絕給付貨款？
五、本院之判斷：
    １按當事人約定，一方於一定或不定之期限內，向他方繼續供給一定種類、品質
      、定量或不定量之物品或物質，而由他方按一定之標準支付價金之契約，稱之
      為繼續的供給契約。此種契約乃種類買賣的特殊形態，雖個個供給及價金之支
      付，有時間上之劃分，但屬一個契約，並非多數契約之集合。
    ２依兩造於九十一年三月一日簽訂之付款條件協議書記載，上訴人就向被上訴人
      訂購產品之付款，為當月月結三十天，每月二十五日為結算日，參以被上訴人
      提供電腦查價之帳號及密碼予上訴人，再由上訴人電話下單，被上訴人隨即送
      貨，其後再按月結算之交易模式，足見兩造間之契約性質為繼續的供給契約。
　　３次按登記事項有變更時，除繼承之登記應於繼承開始後六個月內為之外，應於
　　　十五日內申請為變更登記，且商業設立登記後，有應於登記事項而不登記，或
      已登記事項有變更而不為變更之登記者，不得以其事項對抗善意第三人，此商
      業登記法第十四條第一項、第十九條第一項分別定有明文。本件上訴人自認未
      將頂讓之事告知被上訴人之事實（見本院九十三年六月八日準備程序筆錄），
      雖另稱：有告訴被上訴人業務吳義國頂讓的事等語，然為被上訴人否認，而證
      人吳義國亦到庭證述：鄭名鎮或林碧霞並沒有把頂讓的事告訴我，我也沒有看
      過鄭名鎮、林碧霞等語（見本院九十三年七月十三日準備程序筆錄），此部分
      事實上訴人未能適切舉證，已難認為真實。
    ４是縱然上訴人主張其於九十一年六月一日已將亞東企業社頂讓予第三人甲○○
      之事實為真，上訴人既未即時辦理商業負責人變更登記，復未通知被上訴人，
      自不得以該頂讓事項對抗善意之被上訴人。
六、從而，被上訴人依兩造間之契約關係，請求上訴人給付貨款三十六萬四千二百零
    七元，自屬正當，原審為上訴人敗訴之判決，並無不合，上訴意旨指摘原判決不
    當，聲明廢棄，為無理由，應予駁回。
七、本件事證已明確，兩造其餘攻擊防禦方法及舉證，於本件判決結果不生影響，爰
    不一一論駁，併予敘明。
八、結論：本件上訴為無理由，依民事訴訟法第四百三十六條之一第三項、第四百四
    十九條第一項、第七十八條，判決如主文。
中　　　華　　　民　　　國　　九十三　　年　　　九　　　月　　　　三十　日
                              臺灣花蓮地方法院民事庭
~B審判長法官　陳心弘
~B法　　　官　賴淳良
~B法　　　官　蘇嫊娟
